臺灣高雄地方法院刑事判決              100年度易字第510號
公  訴  人  臺灣高雄地方法院檢察署檢察官
被      告  李仁豪
上列被告因竊盜等案件，經檢察官提起公訴（99年度偵字第3516
0 號、99年度偵字第36950 號），本院判決如下：
    主  文
李仁豪犯攜帶兇器竊盜罪，累犯，處有期徒刑柒月，扣案之油壓
剪、老虎鉗各壹把均沒收；又犯竊盜罪，累犯，處有期徒刑月
。應執行有期徒刑捌月，扣案之油壓剪、老虎鉗各壹把均沒收。
    事  實
一、李仁豪前於民國98年間因違背安全駕駛致公共危險及竊盜等
    案件，經本院以98年度審交簡字第2266號及98年度審簡字第
    5269號判決分別判處有期徒刑4 月及5 月確定，經裁定應執
    行有期徒刑7 月，於99年5 月1 日縮短刑期執行完畢。詎猶
    不知悔改，竟意圖為自己不法之所有，而分別為下列竊盜犯
    行：
  (一)李仁豪於99年11月18日下午1 時許，攜帶客觀上足以作為兇
    器使用之油壓剪與老虎鉗各1 把，騎乘車牌號碼VZS-676 號
    重型機車，前往位於高雄縣大寮鄉（現改制為高雄市大寮區
    ，以下均以改制前之行政區劃稱之）光明路一段103 號之協
    鼎營造有限公司（下稱協鼎公司）工地內，並以上開工具剪
    斷電纜線，而竊取協鼎公司所有之電纜線1 批【重約3 公斤
    ，價值約新臺幣（下同）1,200 元】，得手後以上開機車載
    運離去。嗣於同日下午3 時50分許，李仁豪行經高雄市○○
    區○○段588 之1 號前為警查獲，並扣得上開油壓剪、老虎
    鉗及竊得之電纜線。
  (二)李仁豪另於99年12月4 日下午5 時36分許，前往位於高雄縣
    鳳山市○○路122 號陳俊丞所經營之文豐檳榔攤，向該檳榔
    攤員工陳美琪佯稱要購買啤酒，陳美琪不疑有他而轉身拿取
    啤酒，李仁豪隨即趁機竊取陳俊丞所有峰牌進口香菸3 包（
    價值約270 元），得手後欲離去之際，為陳美琪發覺，呼喊
    在該檳榔攤後方辦公室之陳俊丞處理，並報警處理查獲。
二、案經協鼎公司訴由高雄縣政府警察局旗山分局暨高雄縣政府
    警察局鳳山分局移送臺灣高雄地方法院檢察署檢察官偵查起
    訴。
    理  由
壹、程序部分（證據能力之審查）：
    按被告以外之人於審判外之陳述，雖不符刑事訴訟法第 159
    條之1 至第159 條之4 之規定，而經當事人於審判程序同意
    作為證據，法院審酌該言詞陳述或書面陳述作成時之情況，
    認為適當者，亦得為證據；當事人、代理人或辯護人於法院
    調查證據時，知有第159 條第1 項不得為證據之情形，而未
    於言詞辯論終結前聲明異議者，視為有前項之同意，刑事訴
    訟法第159 條之5 定有明文。本件所援引之以下各項證據（
    詳後述），固有部分屬傳聞證據，然公訴人、被告於本院調
    查證據時，均知有前開第159 條第1 項不得為證據之情形，
    被告表示同意作為證據使用（見本院卷(一)第58頁），且於言
    詞辯論終結前，均未聲明異議，本院審酌該等證據作成時之
    狀況，並無違法取證之情事，且適宜作為本件證據使用，依
    前開說明，爰認均有證據能力，合先敘明。
貳、實體部分：
一、上揭犯罪事實，業據被告李仁豪於本院審理時均能坦承不諱
    （見本院卷(一)第40頁、第57頁反面），核與證人即告訴人協
    鼎公司員工陳信宏於警詢時及證人即被害人陳俊丞、陳美琪
    於警詢及偵查時證述之遭竊情節均大致相符（見偵1 卷第 9
    至11頁、第51、52頁，偵2 卷第5 頁正、反面），並有被告
    所有供其竊取電纜線所用之油壓剪與老虎鉗各1 把扣案可稽
    ，且有扣押筆錄、扣押物品目錄表及贓物認領保管單各2 份
    、現場查獲照片10張附卷供參（偵1 卷第14至17、20至22頁
    ，偵2 卷第8 至11、14、15頁）。是本件被告之自白，經查
    與卷內之積極證據均參核相符，而堪採認為真。從而，本案
    事證明確，被告犯行均堪予認定，應依法論科。
二、查被告李仁豪行為後，刑法第321 條業於100 年1 月26日修
    正公布，100 年1 月28日起施行，其中刑法第321 條第1 項
    第3 款之構成要件雖未修正，然其法定刑部分增定「得併科
    新臺幣十萬元以下罰金」之罰金刑，依被告行為時之修正前
    第321 條第1 項第3 款規定，並無得併科罰金之規定，比較
    修正前後刑法第321 條第1 項規定，修正後之規定對被告顯
    未有利，依刑法第2 條第1 項前段規定，應適用修正前之刑
    法第321 條第1 項第3 款之規定。
三、按刑法第321 條第1 項第3 款所謂之兇器，其種類並無限制
    ，凡客觀上足對人之生命、身體、安全構成威脅，具有危險
    性之兇器均屬之（最高法院79年臺上字第5253號著有判例可
    資參照）。本件扣案之被告李仁豪竊取電纜線時所持油壓剪
    與老虎鉗各1 把，材質均為鐵製，質地堅硬，且破壞剪之刀
    鋒銳利，有現場查獲照片1 張在卷可稽（見偵2 卷第15頁上
    方），在客觀上顯然足以對人之生命、身體、安全構成威脅
    ，具有危險性，乃均屬兇器，堪予認定。是核被告所為，分
    別係犯修正前刑法第321 條第1 項第3 款之攜帶兇器竊盜罪
    及刑法第320 條第1 項之竊盜罪。被告所犯上開2 罪間，犯
    意各別，罪名互殊，應分論併罰。另被告前於98年間因違背
    安全駕駛致公共危險及竊盜等案件，經本院以98年度審交簡
    字第2266號及98年度審簡字第5269號判決分別判處有期徒刑
    4 月及5 月確定，經裁定應執行有期徒刑7 月，於99年5 月
    1 日縮短刑期執行完畢，有臺灣高等法院被告全國前案紀錄
    表1 紙附卷可稽，被告於上開有期徒刑執行完畢後，5 年內
    故意再犯本件有期徒刑以上之罪，為累犯，應依刑法第47條
    第1 項規定，均加重其刑。爰審酌被告身值壯年，竟不思以
    正當途徑獲取財物，而任意竊取被害人所有之財物，嚴重侵
    害被害人之財產權，且危害社會秩序甚烈，本應嚴懲，惟念
    其所竊取之電纜線及香菸分別僅價值1,200 元及270 元，價
    值不高，且均已由被害人領回，有贓物認領保管單2 紙在卷
    可參，另被告犯後能於本院審理時坦承全部犯行，態度尚可
    ，及衡量被告之犯罪動機、手段、所生損害等一切情狀，分
    別量處如主文所示之刑，並定其應執行之刑，以資儆懲。另
    扣案油壓剪與老虎鉗各1 把，均係被告所有，業據被告於本
    院審理時供承屬實（見本院卷(一)第60頁），且係供其持以行
    竊電纜線所用，爰依刑法第38條第1 項第2 款規定，均予宣
    告沒收。
據上論斷，應依刑事訴訟法第299 條第1 項前段，刑法第2 條第
1 項前段、第320 條第1 項、第321 條第1 項第3 款（修正前）
、第47條第1 項、第38條第1 項第2 款、第51條第5 款，刑法施
行法第1 條之1 ，判決如主文。
本案經檢察官盧葆清到庭執行職務。
中    華    民    國   100    年    8     月    5     日
                         刑事第五庭   法  官
以上正本證明與原本無異。
如不服本判決，應於判決送達後10日內，向本院提出上訴狀。
中    華    民    國   100    年    8     月    5     日
                                      書記官  陳展榮
附錄本判決論罪科刑法條：
中華民國刑法第320 條第1 項
意圖為自己或第三人不法之所有，而竊取他人之動產者，為竊盜
罪，處5 年以下有期徒刑、拘役或5 百元以下罰金。
修正前中華民國刑法第321 條第1 項第3 款
犯竊盜罪而有左列情形之一者，處6 月以上、5 年以下有期徒刑
：
三、攜帶兇器而犯之者。